---
title: "hw2"
author: "KopetskyA"
date: '25 февраля 2018 г '
output: html_document
---


### 1.1

```{r}
library(tidyverse)

data <- read_csv("https://raw.githubusercontent.com/agricolamz/2018_data_analysis_for_linguists/master/data/students/akv17/hw2_binomial/hw2_binomial.csv")

n = data$n
k = data$k
prior = data$prior

task1_1 <- binom.test(k, n, p=prior)
task1_1
```


### 1.2

```{r}
set.seed(42)

N <- 1000
pos_n <- c()
for (i in 1:N){
  pos_n <- c(pos_n, sum(sample(1:0, size=n, prob=c(prior, 1-prior), replace=TRUE)))
}

greater <- c(TRUE, FALSE)
greater_n <- c(sum(pos_n >= k), N - sum(pos_n >= k)) 

# p ~= 0.09

simulations <- data.frame(greater, greater_n)
simulations
```


### 1.3


```{r}
alpha_prior <- prior * n 
beta_prior <- (1 - prior) * n

alpha_post <- alpha_prior + k
beta_post <- beta_prior + (n - k)

mu_post <- alpha_post/(alpha_post + beta_post)
mu_post
```


### 1.4


```{r}
alpha_prior2 <- 1 
beta_prior2 <- 1

alpha_post2 <- alpha_prior2 + k
beta_post2 <- beta_prior2 + (n - k)

mu_post2 <- alpha_post2/(alpha_post2 + beta_post2)
mu_post2
```


### 1.5


В ходе проведенного нами эксперимента было получено 188 реализаций русского гласного звука [а] под ударением в позиции после мягких согласных. В полученных данных было зафиксировано 64 реализации данного гласного как переднего. В работе [X] сообщается, что доля реализаций русского [а] как переднего в аналогичном контексте составляет 0.39. Наша гипотеза состоит в том, что она статистически значимо меньше. Для доказательства этого мы рассчитываем применить ряд статистических тестов, основываясь на априорном знании о доле реализаций гласного [а] как переднего из работы [X].

В число проведенных нами статистических тестов вошли: биномиальный тест, симуляция 1000 экспериментов, аналогичных нашему, байесовский подход с заявленным выше, а также неинформативным априорным знанием. Для всех фреквентистких методов был принят уровень значимости 0.05.

По результатам биномиального теста с нулевой гипотезой о том, что доля передних [a] в генеральной совокупности составляет 0.39, было получено значение p-value 0.15, в рамках которого мы не можем принять нашу гипотезу.

Результаты 1000-кратной симуляции с аналогичной нулевой гипотезой также не позволяют нам принять нашу гипотезу. [видно, что k все же не в экстремальном конце графика + я попытался прикинуть интеграл, получив приблизительно 0.09]

По итогам применения байесовских методов мы в очередной раз склонны отвергнуть нашу гипотезу: при априорном знании о доле передних [а] в 0.39 апостериорная доля оказалась равной 0.36. Полученная разница не кажется нам достаточно большой для того, чтобы изменить (обновить) наше априорное знание. При неинформативном априорном знании апостериорная доля составила 0.34. Учитывая неинформативный характер априорного знания мы считаем достигнутую разницу в 0.05 не достаточной.

В конечном итоге, результаты всех проведенных статистических тестов свидетельствуют о том, что у нас нет оснований принимать выдвинутую нами гипотезу о том, что доля реализаций русского гласного [а] в обозначенном контексте как переднего значимо меньше, чем представленная в работе [X] 0.39.  








