---
title: "hw1"
author: "KopetskyA"
date: '12 февраля 2018 г '
output: html_document
---


```{r}
library(tidyverse)
library(irr)
```


### 1.1


```{r}
df_z <-  read.csv("https://raw.githubusercontent.com/agricolamz/2018_data_analysis_for_linguists/master/data/students/akv17/hw1_agreement/hw1_1_zilo_class.csv",
                stringsAsFactors = F,
                encoding = "UTF-8")

df_z %>%
  distinct(stimulus_source, w_id) %>%
  count(stimulus_source) %>%
  as_tibble()
```


### 1.2


```{r}
df_z %>% 
  select(s_id, stimulus, class) %>% 
  spread(key = s_id, value = class) ->
  z_data

agree(z_data[,-c(1)])
```


### 1.3


```{r}
kappa2(z_data[,-c(1)][,c(7, 11)])
```


### 1.4


```{r}
kappam.fleiss(z_data[,-c(1)])
```


### 1.5


С помощью статистического анализа полученных данных было установлено, что носители зиловского диалекта андийского языка проявляют высокую степень согласия при классификации как исконных слов, так и современных заимствований.Об этом свидетельствует довольно высокое значение меры полного согласия в ~ 75%, а также высокие значения каппы Коэна (~ 0.89) при сопоставлении ответов двух случайно взятых испытуемых и каппы Фляйса (~ 0.84) при учете ответов всех испытуемых с поправкой на случайность согласия / разногласия. Стоит отметить, что при полученных значениях каппы Коэна и каппы Фляйса степень согласия между носителями может считаться "практически идеальной" по [Landis, Koch 1977]. Таким образом, мы можем сделать вывод о том, что интуиция носителей зиловского диалекта андийского языка в отношении классификации неодушевленных предметов в целом идентична в независмости от того, является ли слово исконным или заимствованным.      


### 2.1

```{r}
df_v <- read.csv("https://raw.githubusercontent.com/agricolamz/2018_data_analysis_for_linguists/master/data/students/akv17/hw1_agreement/hw1_2_verbs.csv",
                 stringsAsFactors = F,
                 encoding = "UTF-8")

df_v %>%
  distinct(SubjectCode) %>%
  count() %>%
  as_tibble()
```


### 2.2


```{r}
df_v %>%
  group_by(WordType, Gender) %>%
  summarise(mean = mean(GivenScore))
```


### 2.3


```{r}
df_v %>%
  select(Stimulus, SubjectCode, GivenScore) %>%
  spread(key = SubjectCode, value = GivenScore) ->
  v_data

# получилось, что в преобразованном датасете нет NA
print(unique(complete.cases(v_data)))

agree(v_data[,-c(1)])
```


### 2.4


```{r}
kappam.fleiss(v_data[,-c(1)])
```


### 2.5


```{r}
icc(v_data[,-c(1)], model = "twoway", type = "agreement")
```


### 2.6


```{r}
crl <- cor(v_data[,-c(1)], method = "kendall")
crl %>%
  data.frame() %>%
  summarise(min=min(crl), max=max(crl)) %>%
  as_tibble()

```

