---
title: "hw5"
author: "KopetskyA"
date: '18 марта 2018 г '
output: html_document
---

### 1.1

```{r}
library(tidyverse)
library(MASS)
library(ggplot2)

df1 <- read.csv("https://raw.githubusercontent.com/agricolamz/2018_data_analysis_for_linguists/master/data/students/akv17/hw5_CA_MCA/hw5_chairs.csv", encoding = "UTF-8")

MCA <- MASS::mca(df1[,-(1:3)])
chair_data <- cbind(df1, MCA$rs)
mca_vars <- as.data.frame(MCA$cs)
mca_vars$var_names <- rownames(MCA$cs)


chair_data %>%
  ggplot(aes(`1`, `2`))+
  geom_point(aes(color = Category))+
  stat_ellipse(aes(color = Category))+
  geom_text(data = mca_vars, aes(`1`, `2`, label = var_names))+
  theme_bw()
```


### 1.2

В целом, категории Стул и Кресло довольно хорошо разделимы друг от друга, образуя отчетливо выделимые кластеры. Об этом же свидетельствуют дов. эллипсы. Количество объектов, расположившихся в "не своем" кластере мало и количество таких объектов примерно одинаково для каждой категории. Касательно переменных, мы наблюдаем, по сути, 5 кластеров, 4 из которых составляют переменные, способствующие разделению категорий (левое верхнее большое облако переменных и правое верхнее помогают определить категорию Стул, облако внутри оранжевого кластера и скопление внизу - категорию Кресло). Небольшое скопление перенных посередине (MaterialSeatRattan и рядом), как мне кажется, обладают меньшей иноформативностью и по ним провести разделение категорий удасться менее успешно. 

### 2.1

```{r}
library(ca)

df2 <- read.csv("https://raw.githubusercontent.com/agricolamz/2018_data_analysis_for_linguists/master/data/students/akv17/hw5_CA_MCA/hw5_colreg.csv", encoding = "UTF-8")

CA <- ca(df2)
CA$colcoord
CA$rowcoord

colors_col <- data.frame(CA$colcoord)
colors_col$rows <- rownames(CA$colcoord)

colors_row <- data.frame(CA$rowcoord)
colors_row$rows <- 1:11

colors_col %>% 
  ggplot(aes(Dim1, Dim2, label = rows))+
  geom_text(color = "blue")+
  geom_text(data = colors_row, color="green")+
  theme_bw()
```


### 2.2

Среди подкорпусов отчетливые кластеры выявить не удалось. В отношении цветов же, думаю, можно говорить о двух кластерах и нескольких отдельностоящих цветах. Кластеры образовались для подкорпуса press (5, 6, 9) и fiction (2, 11, 8, 3, 7). Значит, эти цвета характерны для данных подкорпусов. Цвет 9, возможно, встречается и в fiction. Цвет 4 куда-то отдалился от своего кластера fiction. Для spoken подкорпуса особенно характерен цвет 1. Цвет 10, думаю, встречается в spoken и в academic. Получается, что в academic подкорпусе цвета (кроме 10, видимо) вообще не встречаются. Итого, по сути, мы получили, что практически нету цветов, характерных для нескольких подкорпусов. Скорее, в представленных данных в каждом подкорпусе встречается собственный набор цветов.